臺灣雲林地方法院民事簡易判決
110年度簡字第102號
原      告  林子庭  

被      告  黃義清  


訴訟代理人  王志芳  
上列當事人間過失傷害案件，原告提起刑事附帶民事訴訟請求損
害賠償，經本院刑事庭以110年度交附民字第40號裁定移送前來
，本院於民國110年12月21日言詞辯論終結，判決如下：
    主  文
被告應給付原告新臺幣陸萬壹仟貳佰伍拾元。
原告其餘之訴駁回。
訴訟費用由被告負擔百分之十一，餘由原告負擔。
本判決原告勝訴部分得假執行。但被告如以新臺幣陸萬壹仟貳佰
伍拾元，為原告預供擔保，得免為假執行。
    事實及理由
壹、程序方面：
    按訴狀送達後，原告不得將原訴變更或追加他訴，但擴張或
    減縮應受判決事項之聲明者，不在此限；民事訴訟法第255 
    條第1 項第3 款定有明文。查：原告起訴時原聲明：被告應
    給付原告新臺幣（下同）80萬元，及自起訴狀繕本送達翌日
    起至清償日止，按年息百分之5計算之利息。㈡願供擔保，請
    准宣告假執行（見本院110年度交附民字第40號卷，下稱附
    民卷，第4頁）。嗣於民國110年11月19日、110年12月16日
    、110年12月21日變更第一項聲明為：㈠被告應給付原告528,
    900元（見本院卷第159頁、第179頁、第183頁）。核原告所
    為訴之聲明變更，係減縮應受判決事項之聲明，依據上開規
    定，並無不合，應予准許。
貳、實體方面：
一、原吿起訴主張：
  ㈠被告於108年10月15日上午7時45分許，駕駛車牌號碼000-000
    0號租賃小客車，沿雲林縣莿桐鄉溪美145乙斗六聯絡道由西
    北往東南方向行駛，行經至145乙斗六聯絡道煜升汽車修配
    廠前路口時，本應注意車前狀況，並應注意後車與前車之間
    應保持隨時可以煞停之距離，而依當時天候晴、日間自然光
    線、柏油路面乾燥無缺陷、無障礙物，視距良好等情況，並
    無不能注意之情事，竟疏未注意，適訴外人李淑媛駕駛車牌
    號碼00-0000號自用小客車搭載原吿，沿相同方向行駛於被
    告所駕駛車輛之前方，行經上開路口處時因路口號誌燈轉為
    黃燈而煞停車輛，因被告未保持安全距離而自後方追撞訴外
    人李淑媛駕駛之車輛，致原吿因而受有頸椎第5/6節椎間盤
    突出併右側神經根壓迫、右手肘擦挫傷等傷害。
  ㈡原吿因本件車禍事故，支出推拿醫護療養費88,000元、台大
    醫院門診醫療費用5,300元、並受有不能工作損害285,600元
    、精神上損害150,000元，爰依侵權行為法律關係提起本件
    訴訟，並聲明：被告應給付原吿528,900元。
二、被告辯以：
  ㈠對於被告應負全部肇事責任沒有意見。
  ㈡原告頸椎突出之傷勢應與本件車禍事故沒有關係，原告的傷
    勢很難證明是本次車禍意外直接造成，而且原告也應該提出
    工作證明文件。
  ㈢綜上，聲明：原告之訴駁回。　　
三、本院之判斷：
　㈠按因故意或過失，不法侵害他人之權利者，負損害賠償責任
    ，民法第184條第1項前段定有明文。次按汽車、機車或其他
    非依軌道行駛之動力車輛，在使用中加損害於他人者，駕駛
    人應賠償因此所生之損害；不法侵害他人之身體或健康者，
    對於被害人因此喪失或減少勞動能力，或增加生活上之需要
    時，應負損害賠償責任；不法侵害他人之身體、健康、名譽
    、自由、信用、隱私、貞操，或不法侵害其他人格法益而情
    節重大者，被害人雖非財產上之損害，亦得請求賠償相當之
    金額，民法第191條之2前段、第193條第1項、第195條第1項
    前段亦分別定有明文。經查，被告於108年10月15日上午7時
    45分許，駕車行經145乙斗六聯絡道煜升汽車修配廠前路口
    時，因未注意車前狀況，且未與前車保持隨時可以煞停之距
    離，致自後追撞前方由訴外人李淑媛駕駛搭載原吿之自用小
    客車，使乘客即原吿受有頸椎第5/6節椎間盤突出併右側神
    經根壓迫、右手肘擦挫傷等傷害，有國立臺灣大學醫學院附
    設醫院雲林分院（下稱臺大雲林分院）診斷證明書、道路交
    通事故現場圖、道路交通事故調查報告表㈠、㈡、現場及車損
    照片等件附於雲警六偵字第1090008617號刑案偵查卷宗（下
    稱警卷）可憑，堪認為真。被告亦自承應負全部肇事責任等
    語（見本院卷第89頁）。而本件被告上開過失行為，經檢察
    官偵查起訴，經本院刑事庭以110年度交易字第31號判決判
    處拘役50日，如易科罰金，以1,000元折算1日確定等情，為
    兩造所不爭，業據本院依職權調取本件車禍刑事案件卷宗核
    閱無訛，是原告主張被告應負侵權行為損害賠償責任，自屬
    有據。茲就原告請求賠償之項目及金額，分別審究如下。
　㈡原告請求拿醫護療養費88,000元、臺大雲林分院門診醫療費
    用5,300元之損害部分：
　⒈原告主張其支出醫護療養費88,000元，固據其提出手寫之記
    事本為憑（見本院卷第133至149頁），但並無相關之收據或
    單據可資證明，經本院詢問原告於哪一間醫療院所就診，原
    告亦無法明確表示，只表示去了好幾家都沒有名字也沒有收
    據等語（見本院第160頁），故此部分之支出既為被告所否
    認，而原告亦未提出相當之證據以資證明，自難認可採。
　⒉原告主張在臺大雲林分院診療支出5,300元部分，業據其提出
    臺大醫院雲林分院費用證明單為憑，且為被告所不爭執，應
    屬有據，故原告此部分之請求為有理由。
　㈢原告請求不能工作損害285,600元：
　⒈原告主張因本件車禍事故受有1年不能工作損害285,600元，
    為被告所否認，經查：原告因本件車禍事故受有頸椎第5/6
    節椎間盤突出併右側神經根壓迫、右手肘擦挫傷等傷害，於
    108年10月15日至臺大雲林分院急診，108年10月21日、24日
    、108年11月14日及109年4月30日至臺大雲林分院神經外科
    門診就診，有臺大雲林分院109年4月30日診斷證明書附卷可
    憑（見警卷第15頁），而臺大雲林分院110年11月5日以臺大
    雲分資字第1100009073號函覆本院原告因傷不能工作之期間
    應為1星期，不需看護等語（見本院卷第107頁），故原告請
    求不能工作之期間應以1星期為可採。
　⒉原告雖然不能提出工作證明文件或工作收入之證明，但本院
    衡酌原告之智識、年齡及健康狀況，於就業市場上至少應可
    獲得最低基本工資，故原告主張以每月基本薪資23,800元計
    算，應屬可採，依此計算原告不能工作之損失應為5,950元
    （計算式：23,800元×1/4=5,950元）。　
　㈣原告請求精神上損害150,000元：
　⒈民法第195 條所謂相當之金額，應斟酌加害人與被害人雙方
    之身分、資力與加害程度，及其他各種情形核定之；慰撫金
    是否相當，應以加害行為之加害程度及被害人所受痛苦，斟
    酌加害人及被害人之身分、經濟地位等各種情形定之（最高
    法院47年台上字第1221號、51年台上字第223 號判決意旨參
    照）。
　⒉本院審酌原告因系爭車禍受有頸椎第5/6節椎間盤突出併右側
    神經根壓迫、右手肘擦挫傷等傷害等情，足見原告身心受有
    相當程度之痛苦。被告固抗辯原告所受頸椎部分之傷害並非
    本件車禍所致等語，然而，原告之急診檢傷病歷及診斷證明
    書上均明確記載原告於車禍當時已經表示因撞擊力而導致脖
    子、肩膀不舒服、胸痛及上臂麻木等（見本院卷第119至131
    頁、警卷第15頁），而臺大雲林分院於110年11月5日以臺大
    雲分資字第1100009073號回函表示原告並無頸椎方面之舊疾
    等語，雖然該函文中曾表示原告所受頸椎之傷害無法判定與
    車禍有無因果關係（見本院卷第107頁），但該院於110年12
    月6日另以臺大雲分資字第1100010039號回函表示原告所受
    頸椎第5/6節椎間盤突出併右側神經根壓迫之傷害，確實有
    可能為車禍撞擊後所造成，機率無法得知，端看患者姿勢、
    撞擊力道、交通工具而定等語（見本院卷第173頁），故本
    院衡酌原告之前並無此部分之病史，且車禍當下送急診時已
    經立即出現該傷害結果之徵兆，參以臺大雲林分院上開回函
    之內容，堪認原告所受頸椎第5/6節椎間盤突出併右側神經
    根壓迫亦應為車禍所致。
　⒊而原告為高職畢業，目前擔任防疫人員，時薪160元，被告高
    中畢業，開車為業，月薪約2萬多元，業據兩造陳述在卷（
    見本院卷第184頁），而兩造之財產所得，亦經本院依職權
    調取稅務電子閘門財產所得調件明細表在卷可憑（見本院卷
    第63至73頁），本院衡酌上情及本案發生原因等一切情狀，
    認原告請求被告賠償精神慰撫金應以50,000 元為適當。
四、綜上，原告因本件車禍事故受有61,250元（計算式：5,300
    元+5,950元+50,000元＝61,250元）之損害，故原告依侵權行
    為法律關係，請求被告賠償61,250元，為有理由，逾此範圍
    之請求為無理由，應予駁回。
五、本件係適用簡易程序所為被告敗訴之判決，依民事訴訟法第
    389條第1項第3款規定，應依職權宣告假執行。並依同法第3
    92條第2項規定，依職權酌定被告供相當金額為擔保後，得
    免予假執行。
六、本件為判決基礎之事證已臻明確，兩造其餘攻擊防禦之方法
    ，經本院斟酌後，認均不足以影響本判決之結果，自無逐一
    詳予論駁之必要，併此敘明。
七、訴訟費用負擔之依據：民事訴訟法第79條。
中　　華　　民　　國　　110 　年　　12　　月　　30　　日
                  民事簡易庭    法  官  洪儀芳

以上正本係照原本作成。
如對本判決上訴，須於判決送達後廿日內向本院提出上訴狀。如
委任律師提起上訴者，應一併繳納上訴審裁判費。
中　　華　　民　　國　　110 　年　　12　　月　　30　　日
                                書記官　林左茹